【裁判字號】    90,易,1594
【裁判日期】    901128
【裁判案由】    竊盜
【裁判全文】
臺灣彰化地方法院刑事判決                          九十年度易字第一五九四號
    公  訴  人  臺灣彰化地方法院檢察署檢察官
    被      告  甲○○
右列被告因竊盜案件，經檢察官提起公訴（九十年度偵字第五九七二號），本院判決
如左：
    主  文
甲○○隱匿住宅於夜間竊盜，累犯，處有期徒刑拾月。
    事  實
一、甲○○曾於民國八十八年年間因犯搶奪罪，經本院判處有期徒刑二年確定，甫於
    九十年六月十四日執行完畢。猶不知悔改，復意圖為自己不法之所有，於九十年
    八月三十日下午五時許至七時許前之某不詳時點，無故經由未上鎖之後門，侵入
    乙○○位於彰化縣北斗鎮○○里○○街六十五號住處內（侵入住宅部分未據告訴
    ），並逐層翻動屋內物品，於夜間隱匿其內，在該址二樓房間內桌子抽屜內竊得
    乙○○所有、甫於該日下午五時許出門前所放置所有之新台幣（下同）五萬元；
    賜於同日晚間七時三十分許，甲○○因在該址二樓發出聲響，遭已返家之乙○○
    查覺有異，乙○○先在一樓廚房外瓦斯桶上發現有外人之白帽及紅色手機各一，
    繼上樓察看原放置五萬元現鈔處，發現該五萬元已不翼而飛，乙○○確認家中已
    遭竊賊光顧，乃下樓請鄰居報警，其即於住處一樓樓梯口處等候警方前來，十分
    鐘後，警員據報前來，並會同乙○○上樓察看，乙○○旋發現甲○○已將前所竊
    五萬元放回原處，警員再逐層尋找竊賊，於同址五樓頂之太陽能能源板下查獲藏
    匿於該處之甲○○。
二、案經彰化縣警察局北斗分局報告臺灣彰化地方法院檢察署檢察官偵查起訴。
    理  由
一、訊據被告甲○○固承認有侵入告訴人乙○○之住處，惟矢口否認有何不法犯行，
    辯稱：伊當日是到附近之國術管敷藥，因肚子痛正巧看到該屋後門沒關，伊問有
    人在家否無人應答，國有看到屋主在家看電視，就直接進入一樓之廁所，後來聽
    見狗在叫，怕屋主會誤會，才直接衝到五樓，伊沒有動到屋主的東西及五萬元云
    云。惟查：右開事實業據告訴人於警訊、偵查中指訴: 伊於當日下午五時許出門
    ，於七時許返家用餐，在七時三十分許聽到可疑聲響，及小狗叫聲，先到廚房查
    看發現白色帽子及紅色手機，又到二樓發現五萬元遭竊，且房間內擺設被翻動過
    、衣廚有開啟過、床頭櫃有右移，就下樓報警，伊與警方上樓查看後發現五萬元
    又放回房間內，發現五萬元遺失時抽屜是開的，發現被放回時抽屜已關上等語綦
    詳，且有現場照片五張及告訴人所立贓物領據附卷可憑；況被告自承當日是到附
    近之國術管敷藥，及在屋內看到屋主在看電視等情，則走出國述館後查覺肚痛，
    應可返回國術館借用廁所，縱因內急急切已來不及走回，既見到屋主在看電視，
    應可直接徵尋屋主，更當無在為人發覺後不向屋主坦言說明，反直奔五樓樓頂藏
    匿之理，被告僅單存內急卻捨總總借用廁所途徑而不為，辯稱屋主無應答及怕遭
    人誤會等語，顯與除一般經驗常情不符，被告所辯係入內借用廁所一節應屬卸詞
    ，礙難採取，其之犯行堪以認定。
二、核被告所為係犯刑法第三百二十一條第一項第一款之於夜間隱匿住宅竊盜罪。被
    告曾於八十八年年間因犯搶奪罪，經本院判處有期徒刑二年確定，甫於九十年六
    月十四日執行完畢，有刑案資料查註紀錄表及本院被告全國前案紀錄表等在卷可
    憑，渠於有期徒刑執行完畢後五年內再犯本件有期徒刑以上之罪，為累犯，應依
    法加重其刑。爰酌被告犯罪之動機、目的、手段、所生之危害及犯罪後之態度等
    一切情狀，量處如主文所示之刑。
據上論斷，應依刑事訴訟法第二百九十九條第一項前段，刑法第三百二十一條第一項
第一款、第四十七條，判決如主文。
中    華    民    國    九十    年      十一      月        二十八      日
                                臺灣彰化地方法院刑事第一庭
                                    法      官  吳俊螢
右正本證明與原本無異。
如不服本判決，應於送達後十日內向本院提出上訴狀(須附繕本)。
告訴人或被害人對於判決如有不服具備理由請求檢察官上訴者，其上訴期間之計算係
以檢察官收受判決正本之日期為準。
                                    法院書記官
中    華    民    國    八十一    年              月                  日


司法院資訊處製作；財團法人民間司法改革基金會備份。
